【裁判字號】    95,交聲,129
【裁判日期】    951019
【裁判案由】    違反道路交通管理處罰條例
【裁判全文】
臺灣宜蘭地方法院交通事件裁定         95年度交聲字第129號
移送機關    交通部公路總局臺北區監理所宜蘭監理站
異  議  人  甲○○
上列異議人即受處分人因違反道路交通管理處罰條例案件，對於
交通部公路總局臺北區監理所宜蘭監理站於民國95年9月4日所為
之處分（原處分案號：宜監字第裁43-Q00000000號），聲明異議
，本院裁定如下：
    主  文
異議駁回。
    理  由
一、本件異議人即受處分人甲○○於民國95年6月12日下午1時15
    分許，駕駛車號G5-1775號自小客車，在宜蘭縣宜蘭市東港
    橋下（往中華電信股份有限公司宜蘭營運處方向）行駛，因
    未繫安全帶之違規事實，經宜蘭縣警察局以宜警交字第Q000
    00000號舉發違反道路交通管理事件通知單（以下簡稱舉發
    通知單）舉發之，並將本案移送裁決機關交通部公路總局臺
    北區監理所宜蘭監理站，裁決機關依道路交通管理處罰條例
    第31條第1項規定，於95年9月4日以宜監字第裁43-Q0000000
    0號裁決書，裁處新臺幣（下同）1,500元罰鍰。
二、按汽車行駛於道路上，其汽車駕駛人或前座乘客未繫安全帶
    者，處駕駛人1,500元罰鍰。
三、異議意旨以：「95年6月12日下午1點15分，駕駛G5-1775自
    小客車經過宜蘭市東港橋橋下，往宜蘭電信局方向行駛，警
    員在東港橋下攔檢我，我都有繫安全帶，一直到警員向我招
    手我還沒有停車前我就解開我的安全帶，我沒有裁決書上所
    寫的違規行為。」云云。
四、本院之判斷：
（一）違反道路交通管理事件統一裁罰標準及處理細則第11條第
      1項第1款明定：行為人有本條例之情形者，應填製舉發通
      知單，並於被通知人欄予以勾記，其通知聯依下列規定辦
      理：一當場舉發者，應填記駕駛人或行為人姓名、性別、
      出生年月日、地址、身分證統一號碼及車主姓名、地址、
      車牌號碼、車輛種類。被查獲之駕駛人或行為人為受處分
      人時，應將該通知單填記後交付該行為人簽名或蓋章收受
      之；拒絕簽章者，並記明其事由，視為已收受。經查，異
      議人並未在本件舉發通知單上簽名，有舉發通知單1紙存
      卷可查，是揆諸首揭說明，可知舉發員警因認異議人未繫
      安全帶而對異議人掣發舉發通知單，並在舉發通知單各欄
      位載明駕駛人（即異議人）姓名、性別、出生年月日、地
      、身分證統一號碼及車主姓名、地址、車牌號碼、車輛種
      類，及違規時、地、違規事實等情明確，雖異議人未於舉
      發通知單上簽名，但應視為業已收受該舉發通知單，從而
      縱令異議人未於舉發通知單上簽收，仍不影響警員製單舉
      發之效力。
（二）又查，證人即本件舉發員警乙○○於本院調查時，以具結
      擔保其供述之真實性並在負擔偽證罪之心理處罰狀態下證
      稱：「.... 我們到東港橋下實施交通稽查，到了大約十
      三點十五分時發現違規人駕駛G5-1775號自小客車，發現
      異議人未繫安全帶，異議人的車子過平交道往延平路方向
      也就是電信公司的方向行駛，過平交道四十公尺左右我們
      看到異議人所駕駛的自小客車，我們站的位置在過平交道
      七十公尺的地方，我和丙○○都有看到異議人所駕駛的自
      小客車時，異議人都沒有繫安全帶，一直到我們攔停異議
      人自小客車，異議人都沒有繫安全帶，異議人是駕駛人車
      上沒有其他人。」、「（法官問：證人何人攔停？）我，
      攔停後由丙○○製單。」、「攔停後由我告訴異議人違規
      事實，我請異議人出示證件，異議人說從前方不遠處出發
      忘記繫安全帶，他說這句話的時候是在車上講的，我請異
      議人下車，我拿證件給丙○○，丙○○在開單的時候異議
      人就下車，異議人說沒有照相，要有證據，異議人要把證
      件搶回去.... 」；證人丙○○則結稱：「我和乙○○是
      .... 在宜蘭市東港橋下實施攔車檢查，我們站在過平交
      道往中華電信的方向過平交道五十公尺的位置，我與乙○
      ○看到異議人沒有繫安全帶，異議人往中華電信的方向行
      駛，距離我們所站位置大約二十公尺，異議人已經過了平
      交道，由乙○○將異議人攔停.... 」、「.... 沒有其他
      乘客。」、「乙○○負責攔停，我負責製單.... 」、「
      由乙○○告知違規事項，異議人也有拿出證件，乙○○就
      把證件拿給我，我在開單的時候異議人就說他有繫安全帶
      ，我還是繼續開單，開完後異議人拒絕在舉發單上簽名..
      .. 」、「.... 異議人有說我們沒有照相，異議人要把我
      手上的證件拿回去，但是我沒有讓他拿回去。」等語，互
      核證人乙○○、丙○○於本院之證詞，就其二人如何負責
      攔停並舉發異議人、目擊異議人違規情節、異議人何以拒
      絕簽收舉發通知單各節所述大致相符，有關其二人目睹異
      議人違規位置及其等所站位置距離平交道多遠之部分，因
      一般人以肉眼評估難免有誤差，不能認為屬於重大之歧異
      或矛盾，可見證人乙○○、丙○○對於異議人違規過程尚
      有清晰記憶，則其等所證異議人確實未繫安全帶乙節，應
      無記憶錯誤之情形。再查，異議人違規時間為95年6 月12
      日下午1時15分許，此有舉發通知單1紙在卷可稽，屬於日
      間，舉發警員應能明確以視力區辨座車內狀況，亦無誤判
      可能。復以，執勤警員乙○○、丙○○與異議人間，素不
      相識更無怨懟抑或過節存在，衡情衡理皆無設詞誣攀之必
      要，其等經本院行隔離訊問，又經合法具結，證詞又無何
      不可採或矛盾之之處，應可採信。
（三）綜上，異議人於舉發時地確有未繫安全帶之違規事實，至
      臻明確。
五、從而，原處分機關依道路交通管理處罰條例第31條第1項之
    規定，予以裁罰1,500元應屬適法，異議人之異議為無理由
    ，爰將其異議駁回。
據上論斷，應依道路交通案件處理辦法第19條，裁定如主文。
中    華    民    國    95    年    10    月    19    日
                  交通法庭法  官  郭淑珍
以上正本證明與原本無異
如不服本裁定，應於裁定送達後5日內向本院提出抗告狀。（需
附繕本）
                          書記官  林秀麗
中    華    民    國    95    年    10    月    20    日


司法院資訊處製作；財團法人民間司法改革基金會備份。
